---
title: "Praca domowa 2"
author: "Karol Prusinowski"
date: "17 października 2017"
output: html_document
---

```{r setup, include=FALSE}
knitr::opts_chunk$set(echo = TRUE)
library("ggplot2")
library("reshape")
toys <- read.table("zabawki.csv", check.names=FALSE)
```

# Dane

Na stronie Wirtualne Media pojawił się artykuł dotyczący tego kto ma decydujący głos przy wyborze produktów w rodzinie. Zawierał on także dane dotyczące tego co ma największy wpływ przy zakupie zabawek przez różnych członków rodziny. Artykuł można znaleźć [tutaj](http://www.wirtualnemedia.pl/artykul/zakupy-decyzje-zakupowe-najczesciej-podejmuja-matki-wazne-opinie-dzieci).

# Wizualizacja różnic między różnymi członkami rodziny

Poniższy wykres przedstawia na co zwracają uwagę poszczególni członkowie rodziny (matki, ojcowie oraz dzieci) oraz pokazują różnice w konkretnych cechach.

```{r}
melted <- melt(toys, id="osoba")
melted$value <- melted$value/100
melted$osoba <- factor(melted$osoba, c("matki", "ojcowie", "dzieci"))
melted <- melted[order(melted$value, decreasing = TRUE), ]
ggplot(melted, aes(x=variable, y = value, fill = osoba)) +
    geom_bar(stat = "identity", position = "dodge") +
    theme(axis.text.x = element_text(angle = 90, vjust=0.3,hjust=0.95)) +
    theme(legend.position=c(0.94, 0.85), legend.title = element_blank()) +
    theme(plot.title = element_text(hjust = 0.5)) +
    scale_y_continuous(labels = scales::percent) +
    xlab("") +
    ylab("Wybrało jako ważne") +
    ggtitle("Cechy ważne przy wyborze gier i zabawek")

```

