---
title: "Praca domowa 6"
author: "Łukasz Ławniczak"
date: "23 listopada 2017"
output: html_document
---

```{r, include=FALSE}
library(ggplot2)
library(plotly)
```

Na wykresie zostały przedstawione kolory dostępne przy wykorzystaniu funkcji `colors()` w języku R. Każdy wykres reprezentuje inny zakres wartości `v` (konkretnie `floor(16*v)`) w reprezentacji `hsv`; współrzędne na wykresie zależą od współrzędnych `h` i `s`. Rozmiar punktu zależy od długości nazwy - im dłuższa nazwa, tym większy punkt.

Wybrane zostały poziomy `v` z dużą liczbą kolorów. Z kolorów postaci `{kolor}{i}` wybrano poziom `{kolor}2` (sposób podziału na wykresy tego nie gwarantuje, ale wiele wartości jest w tej postaci).

Nazwę koloru można zobaczyć po najechaniu na punkt.
```{r, echo=FALSE, fig.width=10, fig.height=8}
cols <- colors()
data <- data.frame(t(rgb2hsv(col2rgb(cols))), name=cols, stringsAsFactors = FALSE)
data$r <- sqrt(data$h^2+data$s^2)
d1 <- data %>% filter(floor(16*v) %in% c(11, 13:15))

plt <- ggplot(d1, aes(x=r*cos(2*pi*h), y=r*sin(2*pi*h), color=name, size=nchar(name)-2)) +
  geom_point() +
  scale_color_identity() +
  scale_size_identity() +
  ggtitle("R colors")+
  facet_wrap(~floor(16*v))+
  theme_dark() +
  theme(
    axis.line=element_blank(),
    axis.text.x=element_blank(),
    axis.text.y=element_blank(),
    axis.ticks=element_blank(),
    axis.title.x=element_blank(),
    axis.title.y=element_blank(),
    strip.text.x=element_blank(),
    legend.position = "none"
  )
ggplotly(plt)
```
