---
title: "Techniki wizualizacji danych - zadanie domowe 1"
author: "Dawid Stelmach"
date: "10 października 2017"
output: html_document
---

```{r setup, include=FALSE}
knitr::opts_chunk$set(echo = TRUE)
library(ggplot2)
library(tidyr)
library(dplyr)
```

## Wybory w Nowej Zelandii

Ostatnio pomagałem załatwić formalności mojej przyjaciółki w związku z wyjazdem do Australii i to natchnęło mnie do poszukania informacji na temat tamtego rejonu. Padło na artykuł na temat wyborów w Nowej Zelandii:

- “http://www.newshub.co.nz/home/election/2017/09/nz-elections-2017-live-results.html”

Nie udało mi się scrapować strony ze względu na interaktywność danych, więc z pomocą przyszły ctrl+c, ctrl+v oraz delikatne przekształcenia, aby kolejność danych na wykresach była odpowiednia.

```{r cars}
seats_in_parliament <- data.frame(rbind(c("NAT", 56, 60),
                                        c("LAB", 46, 32),
                                        c("NZF", 9, 11),
                                        c("GP", 8, 14),
                                        c("ACT", 1, 1)), stringsAsFactors = FALSE)
colnames(seats_in_parliament) <- c("party",	"2017",	"2014")
seats_in_parliament[,2:3] <- sapply(2:3, function(i) as.numeric(seats_in_parliament[,i]))
seats_in_parliament$party <- factor(seats_in_parliament$party, levels = seats_in_parliament$party)

party_vote_comparison <- data.frame(rbind(c("NAT", 242857, 90159, 76557, 909218),
                                          c("LAB", 179515, 100998, 72948, 776669),
                                          c("NZF", 26700, 11168, 9477, 127543),
                                          c("GP", 34900, 28705, 15068, 160006),
                                          c("ACT", 4072, 0, 793, 28439),
                                          c("TOP", 10300, 9979, 5745, 52961),
                                          c("MAOR", 0, 1192, 0, 29388)
                                          ), stringsAsFactors = FALSE
                                    )
colnames(party_vote_comparison) <- c("party", "Auckland", "Wellington", "Christchurch", "others")
party_vote_comparison[,2:5] <- sapply(2:5, function(i) as.numeric(party_vote_comparison[,i]))
party_vote_comparison$party <- factor(party_vote_comparison$party, levels = party_vote_comparison$party)
party_vote_comparison[1:6,"others"] <- party_vote_comparison[1:6,"others"] - party_vote_comparison[1:6,"Wellington"] - party_vote_comparison[1:6,"Christchurch"]
```

Tabele w tym momencie wyglądają następująco:

```{r cities, echo=FALSE}
party_vote_comparison
```

```{r seats, echo=FALSE}
seats_in_parliament
```

Teraz trzeba to wszystko przekształcić do formatu, który będzie łatwy do zrozumienia przez ``ggplot2``. W tym celu zastosowałem pakiet ``tidyr``. Zdecydowałem się na zobrazowanie dwóch tabel.

```{r plot_1}
other_long <- party_vote_comparison[,c("party", "others")]
colnames(other_long) <- c("party", "votes")
party_vote_comparison$others = 0
city_vote_long <- gather(party_vote_comparison, city, votes, Auckland:others)
city_vote_long$city <- factor(city_vote_long$city, levels = c("Auckland", "Wellington", "Christchurch", "others"))

ggplot() +
  geom_bar(data = other_long, aes(x = party, y = votes), stat = "identity", fill = "purple", alpha = 0.7) +
  geom_bar(data = city_vote_long, aes(x = party, y = votes, fill = city), stat = "identity", position = "dodge") +
  ggtitle("Number of votes by party at 3 bigest cities and the rest of New Zealand")
```

```{r plot_2}
seats_long <- gather(seats_in_parliament, year, seats, `2017`:`2014`)

ggplot(seats_long, aes(x = party, y = seats, fill = year)) +
  geom_bar(stat = "identity", position = "dodge") +
  ggtitle("Number of seats by political party in years 2014, 2017")
```
