---
title: "Praca domowa nr 5"
author: "Anna Niżnik"
date: "20 listopada 2017"
output: pdf_document
---

```{r setup, include=FALSE}
knitr::opts_chunk$set(echo = TRUE)
```

```{r include=FALSE, message=FALSE, warning=FALSE, error=FALSE, echo=FALSE}
library(ggplot2)
library(png)
library(grid)
library(jpeg)
```

### Przykład błędnego sposobu wizualizacji danych


Poniższy wykres został pobrany ze strony:

http://www.businessinsider.com/gun-deaths-in-florida-increased-with-stand-your-ground-2014-2?IR=T. 

Przedstawia liczbę morderstw popełnionych na Florydzie na przełomie 30 lat przy użyciu broni palnej. Wykres został wygenerowany po 
nadaniu obywatelom prawa używania broni w celu obrony swojego terytorium (w roku 2005). Miał on na celu sprawdzenie, czy nadanie tych praw doprowadziło do znacznego wzrostu liczby dokonanych zabójstw w tej części Stanów Zjednoczonych Ameryki.




\begin{center}
\includegraphics{gun_deaths3.jpg}
\end{center}




Na powyższym wykresie nieczytelne są wartości poszczególnych punktów. Ponadto, co ważniejsze, oś y została odwrócona co wywołuje u obserwatora dezorientację i utrudnia interpretację diagramu.


### Przykład modyfikacji wykresu


```{r message=FALSE, warning=FALSE, error=FALSE, echo=FALSE}
values <- c(820, 799, 557, 800, 779, 750, 745, 741, 598, 433, 435, 436,520, 592, 580, 577, 789, 802, 795, 698, 685, 620, 644, 721)
years <- c(1980,1983,1988,1989,1990,1991,1992,1993,1994,1997,1998,2000,2001,2003,2004,2005,2006,2007,2008,2009,2010,2011,2014,2018)
decades <- c(1990)

 img <- readPNG("explosion3.png")
  g <- rasterGrob(img, interpolate=TRUE)

data <- as.data.frame(cbind(values, years))
p <- ggplot(data=data, aes(x=years)) +
    geom_area(aes(y=values), fill="#ff0066", color="#990033", alpha = 0.8, size=1) +
   geom_point(aes(y=values), col="#990033") +
  geom_text(aes(label=values, y=values),hjust=1, vjust=1, size=2.8, angle = 45) +
   geom_vline(aes(xintercept=c(1990)), linetype="dashed", col="#0000ff",size=1) +
  geom_vline(aes(xintercept=c(2000)), linetype="dashed", col="#0000ff", size=1) +
  geom_vline(aes(xintercept=c(2010)), linetype="dashed", col="#0000ff",size=1) +
  theme_dark() +
  ggtitle(label=c("Gun deaths in Florida")) +
  theme(plot.title = element_text(hjust = 0.5)) +
  labs(x = "Decade", y = "Number of victims") +
      annotation_custom(g, xmin = 2002,xmax = 2007, ymin = 498, ymax = 680)
p
  
```

Wykres zmodyfikowano poprzez odwrócenie osi y. Ponadto dodano etykiety z wartościami. Zmieniono także kolorystykę oraz dodano rozgraniczenie na dekady. Widoczna eksplozja symbolizuje rok 2005, w którym wprowadzono możliwość posiadania broni na własny użytek.



