---
title: "Techniki wizualizacji danych - zadanie domowe 5"
author: "Dawid Stelmach"
date: "12 listopada 2017"
output: html_document
---

```{r setup, include=FALSE}
knitr::opts_chunk$set(echo = TRUE)
knitr::opts_chunk$set(out.width='950px')
library(tidyverse)

```

```{r data, include=FALSE}
app_order <- c("mBank",
               "PKO BP",
               "ING Bank",
               "Pekao",
               "BZ WBK",
               "Millennium",
               "Alior Bank",
               "eurobank",
               "Raiffeisen Polbank",
               "TMUB",
               "Credit Agricole",
               "Citi Handlowy",
               "BGŻ BNP Paribas",
               "Plus Bank")

all_order <- c("PKO BP",
               "Bank Pekao",
               "mBank",
               "ING Bank Śląski",
               "BZ WBK",
               "Bank Millennium",
               "Alior Bank",
               "Eurobank",
               "Citi Handlowy",
               "Raiffeisen Polbank",
               "TMUB",
               "Credit Agricole",
               "BGŻ BNP Paribas",
               "Plus Bank")

app_banks <- tibble(bank = app_order,
                    aplikacje = c(1058011,
                                  1029135,
                                  754199,
                                  653000,
                                  647030,
                                  419000,
                                  164458,
                                  88644,
                                  77019,
                                  71534,
                                  65506,
                                  61613,
                                  62100,
                                  21935))
all_banks <- tibble(bank = all_order,
                    wszyscy = c(2057862,
                                1679852,
                                1524425,
                                1347677,
                                1115574,
                                652000,
                                174208,
                                132198,
                                114927,
                                77019,
                                71534,
                                65506,
                                62100,
                                36994))

mobile_banks <- app_banks %>%
  inner_join(all_banks) %>%
  mutate(bank = factor(bank, levels = app_order))

mobile_banks_plot <- mobile_banks %>%
  mutate(wszyscy = wszyscy/1000000, aplikacje = aplikacje/1000000) %>%
  mutate(inne = wszyscy - aplikacje, stosunek = aplikacje/wszyscy) %>%
  select(-wszyscy) %>%
  gather(`dostep mobilny`, `liczba użytkownikow`, aplikacje:inne)


bank_plot <- ggplot(mobile_banks_plot, aes(x = bank)) +
  geom_bar(aes(y = `liczba użytkownikow`, fill = `dostep mobilny`), stat = "identity") +
  geom_line(aes(y=stosunek, group=1), size = 1.5, color = "gray") +
  geom_point(aes(y=stosunek, color = "1 = 100%"), size = 3) +
  scale_color_manual(name = paste("Stosunek użytkowników", "aplikacji do pozostałych", sep = "\n"), values = c("black")) +
  ylab("liczba użytkownikow [mln]") +
  theme(axis.text.x=element_text(angle=30, hjust=1)) +
  ggtitle('Czy największe banki mają "najgorsze" aplikacje mobline?')
```

Źródło danych:

- https://www.bankier.pl/wiadomosc/Juz-2-mln-klientow-porzucilo-bankowosc-internetowa-na-rzecz-mobilnej-7554978.html

Dane, które zdecydowałem się opracować, dotyczą liczby użytkowników mobilnych w bankach będących na polskim rynku. Użytkownicy zostali oni podzieleni na dwie grupy:

- ''aplikacje'' - użytkownicy, którzy korzystają z aplikacji mobilnych
- ''inne'' - użytkownicy korzystający z innego sposobu dostępu do usług bankowych niż dedykowane aplikacje banku.

Ponadto został obliczony procentowy udział użytkowników korzystających z aplikacji z podziałem na bank.

```{r pressure, echo=FALSE}
bank_plot
```

Wyraźnie widać podział na dwie (i pół) grupy:

- banki, które mają blisko 100% pokrycia aplikacją
- banki, które mają ok 50% pokrycia użytkowników przez aplikację
- mBank, który ma nieco ponad 70% pokrycia

Jak widać, banki ze środka stawki mają, najwyższy wskaźnik użytkowników korzystających z aplikacji. Może być to spowodowane tych, że ich aplikacje są istotnie najlepsze i osoby wybrały te banki właśnie ze względu na aplikacje mobilne.
Już na pierwszy rzut oka widać, największe banki mają znacznie mniejszy udział użytkowników aplikacji. Należy pamiętać, że bierzemy pod uwagę tylko klientów mobilnych, a nie wszystkich klientów banków dlatego ta sytuacja nie ma związku z faktem, że popularne banki mają większą liczbę użytkowników niekorzystających z dobrodziejstw mobilnych technologii.

mBank jest jedynym z trzech wielkich banków, które wyłamały się ponad próg ~50%.
