---
title: "pd_02"
author: "Piotr Krzeszewski"
date: "October 15, 2017"
output: html_document
---

```{r setup, include=FALSE}
knitr::opts_chunk$set(echo = TRUE)
library(knitr)
library(kableExtra)
library(ggplot2)
library(ggthemes)
library(dplyr)
```

# Bitcoin mining - strony internetowe

Kilka tygodni temu pojawiły się pierwsze doniesienia o stronach internetowych, które wykorzystują JavaScript, żeby generować kryptowaluty (w szczególności Bitcoin) dla właściciela strony przez wykorzystywanie mocy procesora użytkownika.

Jednym z największych zamieszanych w ten proceder portali był thepiratebay, który ogłosił, że była to część testów mających na celu ograniczenie reklam. Omawiany kod został usunięty, ale później go przywrócono.

Wg danych zaczerpniętych z https://blog.adguard.com/en/crypto-mining-fever/ ta metoda nie zapewnia dużego dochodu, ale bardzo szybko zdobywa na popularności - szczególnie na portalach związanych z nielegalnym udostępnianiem plików oraz materiałami pornograficznymi.

```{r bitcoin, echo = FALSE, warning=FALSE}
miners <- read.csv("miners.csv", header = TRUE)
miners <- miners[1:210, 1:10]


cCount <- miners %>% group_by(Top.Country) %>% count()
cCount <- cCount[order(cCount$n, decreasing = TRUE),]
cCount_other <- sum(cCount[5:nrow(cCount),2])
cCount <- cCount[1:4,]
levels(cCount$Top.Country)[1] <- "Other"
cCount <- rbind(cCount, c(Top.Country="Other"))
cCount[5,2] <- cCount_other
new_levels <- c("United States", "India", "Russian Federation", "Brazil", "Other")[5:1]
cCount[,1] <- factor(cCount$Top.Country, levels = new_levels)

cCount[,2] <- cCount$n / sum(cCount$n)


ggplot(cCount, aes(x=1, y=n, fill=Top.Country)) +
  geom_bar(stat = "identity") +
  scale_fill_brewer("Country", type="qual", palette=3) +
  coord_polar("y") +
  ggtitle("Countries with most bitcoin generating websites") +
  labs(x=NULL, y=NULL) +
  scale_x_discrete() + 
  geom_text(aes(x=1.2, y = n/2 + c(0, cumsum(n)[-length(n)]), 
                            label = paste0(round(n*100, digits=2), "%")), size=5)
```