---
title: "Praca domowa nr 2"
author: "Paweł Pollak"
date: "17 października 2017"
output: html_document
---

```{r setup, include=FALSE}
knitr::opts_chunk$set(echo = FALSE)
```

# Dane

W weekend na stronie [Nauka w Polsce PAP](http://naukawpolsce.pap.pl/aktualnosci/news,460093,naukowcy-zbadali-kogo-i-jak-zabijaja-wulkany.html) pojawił się artykuł dotyczący analizy ofiar związanych z erupcjami wulkanów.
Oryginalny opis badań znajduje się w [tym miejscu](https://appliedvolc.springeropen.com/articles/10.1186/s13617-017-0067-4).

Badania uwzględniały m.in. odległość zdarzenia od wulkanu czy zawód ofiar. 

Niestety w artykule brakuje wizualizacji danych, podane są jedynie opisy i liczby. Wykresy obecne są w oryginalnej analizie, jednak nie oddają wszystkich zależności pomiędzy zebranymi danymi.

# Wizualizacja

## Liczba ofiar w zależności od profesji

W celu łatwiejszego zobaczenia różnic pomiędzy zawodami pomocny może być zwykły wykres kołowy.

```{r}
data <- data.frame(
  Grupa = c("Turyści", "Naukowcy", "Górnicy", "Media", "Służby ratunkowe"), 
  Zdarzenia = c(113, 22, 6, 6, 5), 
  Ofiary = c(561, 67, 108, 30, 57))

library(ggplot2)
bp<- ggplot(data, aes(x="", y=Ofiary, fill=Grupa))+
geom_bar(width = 1, stat = "identity")
pie <- bp + coord_polar("y", start=0) + scale_fill_brewer(palette="Accent") + labs(title = "Liczba ofiar w zależności od grupy", x = "", y = "Liczba ofiar")

pie
```

## Liczba ofiar i zdarzeń w zależności od odległości
W analizie obecna była tabla przedstawiająca sumaryczną liczbę ofiar i incydentów w podziale na odległość od wulkanu. Jednak z samych liczb trudno było zauważyć, że większa liczba incydentów nie oznacza większej liczby ofiar.


```{r}
library(ggplot2)
data <- data.frame(Nazwy = c("Mniej niż 5km", "Pomiędzy 5-10km", "Więcej niż 10 km"), 
                   Zdarzenia = c(149, 110, 154), 
                   Ofiary = c(6268, 61842, 119717)/1000)

library(reshape2)
data_long <- melt(data[c("Nazwy", "Zdarzenia", "Ofiary")], id.vars = c("Nazwy"))
colnames(data_long)[2] <- "Dane"
colnames(data_long)[2] <- "Dane"
g <- ggplot(data=data_long,aes(x=Nazwy, y=value, fill=Dane, color=Dane, alpha=Dane)) +
  geom_bar(stat="identity", position ="identity") +
  labs(title = "Porównanie liczby ofiar (w tys.) i wypadków \n w zależności od odległości od wulkanu", x = "Odległość", y = "Liczba ofiar (w tys.) i liczba zdarzeń") +
  scale_colour_manual(values=c("red", "lightblue")) +
  scale_fill_manual(values=c("pink", "lightblue"))# +
  #scale_alpha_manual(values=c(.9, .3))
g
```
