---
title: "Rozmieszczenie restauracji sieci Burger King w Stanach Zjednoczonych"
author: "Anna Niżnik"
date: "17 października 2017"
output:
  pdf_document: default
  html_document: default
---

```{r load_packages, include=FALSE, message=FALSE, warning=FALSE, error=FALSE, echo=FALSE}
library(ggplot2)
library(dplyr)
library(ggthemes)
library(readr)
library(igraph)
library(ggraph)
library(rworldmap)
library(dplyr)
library(corrplot)
library(maps)
```

```{r setup, include=FALSE}
library(knitr)
knitr::opts_chunk$set(echo = TRUE)

burger_king_locations <- as.data.frame(read.csv("Burger_King_Locations.csv", header = TRUE, fileEncoding = "UTF-8"))
```



### Analiza danych dotyczących lokalizacji restauracji sieci Burger King na terenie USA

Dane zostały pobrane ze strony:
https://opendata.socrata.com/Fun/Burger-King-Locations/muaj-7cn2.

Zbiór składa się z **6873  wierszy** i **4 kolumn**. 

Kolumny zawierają informacje odnośnie współrzędnych geograficznych oraz miast, w których są zlokalizowane restauracje. Oto nazwy kolumn ramki danych:


```{r echo=FALSE, warning=FALSE, error=FALSE, message=FALSE}
colnames(burger_king_locations)
```



Dane w zbiorze dotyczą lokalizacji sieci restauracji na całym świecie. 

W celu efektywniejszej analizy, przefiltrowano je do terenu Stanów Zjednoczonych.

Dla otrzymanych danych, obliczono częstość występowania restauracji Burger King w danym mieście. 
Następnie dla tak określonej częstości dopasowano rozmiar zaznaczenia obszaru. 

Im więcej lakalizacji w danym mieście, tym większy obszar na mapie zajmuje. 
Oprócz częstości występowania, na wykresie mozna także zobaczyć, w których rejonach USA znajduje się więcej lokalizacji lokali tej marki.

\
 
\
```{r echo=FALSE, warning=FALSE, error=FALSE, message=FALSE, fig.height=4}
world_map <- map_data("usa")

p <- ggplot(legend=FALSE) +
geom_polygon( data=world_map, aes(map_id=region,x=long, y=lat,group=group)) +
theme(panel.background = element_blank()) +
theme(panel.grid.major = element_blank()) +
theme(panel.grid.minor = element_blank()) +
theme(axis.text.x = element_blank(),axis.text.y = element_blank()) +
theme(axis.ticks = element_blank()) +
xlab("") + ylab("")

colnames(burger_king_locations) <- c("lat", "long", "Name", "Location")

 repeat_towns <- data.frame(table(burger_king_locations$Name))
 repeat_towns <- repeat_towns[-1,order(colnames(repeat_towns))]
 burger_king_locations_distinct <- burger_king_locations %>% distinct(Name)
 burger_king_locations_distinct <- as.vector(burger_king_locations_distinct[ order(burger_king_locations_distinct$Name),])
 burger_king_locations_distinct <- burger_king_locations_distinct[3:length(burger_king_locations_distinct)]
burger_king_freq_towns <- data.frame(city=burger_king_locations_distinct, frequency = repeat_towns$Freq[-2]) 

frequency_vector <- burger_king_freq_towns$frequency/7
frequency_vector[frequency_vector <= 1] <- 1
burger_king_freq_towns$size <- frequency_vector

burger_king_not_duplicated <- burger_king_locations[!duplicated(burger_king_locations$Name),]
burger_king_not_duplicated <- burger_king_not_duplicated[order(burger_king_not_duplicated$Name),]
burger_king_not_duplicated <- burger_king_not_duplicated[3:nrow(burger_king_not_duplicated),]

burger_king_not_duplicated$size <- as.integer(burger_king_freq_towns$size)

burger_king_not_duplicated$frequency <- burger_king_freq_towns$size
burger_king_not_duplicated <- cbind(burger_king_not_duplicated, burger_king_freq_towns$size)
burger_king_not_duplicated <- data.frame(na.omit(burger_king_not_duplicated))


p <- p + geom_point(data=burger_king_not_duplicated,alpha=1/7, aes(y=long, x=lat, colour=frequency), size=burger_king_not_duplicated$frequency)+
   scale_colour_gradient(low = "#449a2c", high = "#ffb457",
   space = "Lab", na.value = "grey50", guide = "colourbar", name='Natężenie',labels = (0.25*0:4))+
   ggtitle('Rozmieszczenie restauracji sieci Burger King w USA') + 
   theme(plot.title = element_text(hjust = 0.5))+
   theme(panel.background = element_rect(fill = "#eaeefe", colour = "#eaeefe"))+
   coord_cartesian(xlim = c(-130, -60), ylim = c(25,50))+
   theme(legend.background = element_rect(size=0.5))
p
```









