---
title: "PD6 - Mapa kolorów"
author: "Karol Prusinowski"
date: "28 listopada 2017"
output: html_document
---

```{r setup, include=FALSE}
knitr::opts_chunk$set(echo = TRUE)
library(plotly)
library(ggplot2)
```

## Wstęp

Przedstawiona została paleta kolorów `colors` z języka R. Każdy kolor został opisany za pomocą modelu HSV, a następnie przyporządkowane mu zostały współrzędnie zgodnie z poszczególnymi wartościami w tym modelu. Na osi poziomej zmienia się odcień koloru, natomiast oś pionowa jest kombinacją jasności i nasycenia. Dodatkowo, wszystkie odcenie szarości, oraz kolory bliskie szarości (przyjęte zostało, że szare kolory to takie dla których nasycenie jest mniejsze niż 0.07) zostały posortowane po jasności i wyświetlone na dole mapy.

## Mapa kolorów

```{r map, echo=FALSE}
data <- NULL
for (c in colors()) {
  rgb <- col2rgb(c)
  hsvScale <- rgb2hsv(rgb)
  h1 <- hsvScale[1]
  h2 <- hsvScale[2]
  h3 <- hsvScale[3]
  isGray <- h2 < 0.07
  data <- rbind(data, data.frame(x = ifelse(!isGray, h1, h3) ,
                                 y = ifelse(!isGray, 5*h3 + h2, 1.5),
                                 col = c))
}


g <- ggplot(data, aes(x = x, y = y, text = data$col)) + 
  geom_point(color=data$col, size = 3, shape=15) + 
  theme(axis.line=element_blank(),axis.text.x=element_blank(),
          axis.text.y=element_blank(), axis.ticks=element_blank(),
          axis.title.x=element_blank(), axis.title.y=element_blank(),
          panel.border=element_blank(), panel.grid.major=element_blank(),
          panel.grid.minor=element_blank(), plot.background=element_blank()) + 
  ggtitle("R Colors")
ggplotly(g, tooltip="text")    
```


