---
title: "Techniki Wizualizacji Danych - Praca Domowa 06"
author: "Agata Czajkowska & Piotr Krzeszewski"
date: "November 28, 2017"
output: html_document
---

```{r setup, include=FALSE}
knitr::opts_chunk$set(echo = TRUE)
library(rgdal)     # R wrapper around GDAL/OGR
library(ggplot2)   # for general plotting
library(ggmap)    # for fortifying shapefiles
library(ggimage)
library(wesanderson)
library(ggpubr)

```


### Dobór palety

Poniżej przedstawiono zestawienie przykładowych skal kolorów z palet $Brewer$ i $Wes Anderson$ dostępnych w pakietach `RColorBrewer` (`RCB`) i `wesanderson` (`WA`).

Wybrane skale kolorów to: 

- `Dark2` (`RCB`),
- `Paired` (`RCB`),
- `Set2` (`RCB`),
- `Moonrise3` (`WA`),
- `FantasticFox` (`WA`),
- `Moonrise2` (`WA`).

Wybrane skale kolorów zobrazowano na mapie Warszawy z podziałem na dzielnice. Wybrany obszar nie jest ważny, ale taka metodologia porównania kolorów pozwala na sprawdzenie, jak dana paleta ze sobą się komponuje. Dodatkowo kolory wylistowano w postaci legendy przy każdej mapie. 

Kolory dzielnicom zostały przyporządkowane w sposób losowy.

```{r, echo=FALSE, warning=FALSE, fig.align='center', fig.height=6, fig.width=9, message=FALSE}

getShapeFile<-function()
{
  shapefile <- readOGR("shapefile", layer="dzielnice-wgs84",verbose=FALSE)
  shapefile_df <- fortify(shapefile)
  shapefile_df
}

plotting_data<-getShapeFile()
plotting_data$random<-runif(nrow(plotting_data),0,10)

color_map_with_rcb <- function(a_colnum, a_palette) {
  return(ggplot() +
    geom_polygon(data = plotting_data, 
                 aes(x = long, y = lat, group = group,fill=as.factor(as.numeric(group)%%a_colnum)),
                 alpha=0.6,
                 color = 'black', size = .5)+
    scale_fill_brewer(palette=a_palette)+
    labs(fill="",title=paste(a_palette, "(RCB)"), x=NULL, y=NULL) + 
    scale_x_continuous(labels=NULL, breaks=NULL) + 
    scale_y_continuous(labels=NULL, breaks=NULL) + 
    theme(legend.key.height = unit(x = 5, units="mm"), legend.text = element_text(size = 0)))
}

color_map_with_wa <- function(a_colnum, a_palette) {
  return(ggplot() +
    geom_polygon(data = plotting_data, 
                 aes(x = long, y = lat, group = group,fill=as.factor(as.numeric(group)%%a_colnum)),
                 alpha=0.6,
                 color = 'black', size = .5)+
    scale_fill_manual(values=wes_palette(n=a_colnum, name=a_palette))+
    labs(fill="",title=paste(a_palette, "(WA)"), x=NULL, y=NULL) + 
    scale_x_continuous(labels=NULL, breaks=NULL) + 
    scale_y_continuous(labels=NULL, breaks=NULL) + 
    theme(legend.key.height = unit(x = 5, units="mm"), legend.text = element_text(size = 0)))
}

pl_dark2 <- color_map_with_rcb(8, "Dark2")
pl_paired <- color_map_with_rcb(12, "Paired")
pl_set2 <- color_map_with_rcb(8, "Set2")

pl_moonrise3 <- color_map_with_wa(5, "Moonrise3")
pl_fantasticFox <- color_map_with_wa(5,"FantasticFox")
pl_moonrise2 <- color_map_with_wa(4, "Moonrise2")

ggarrange(pl_dark2, pl_paired, pl_set2,pl_moonrise3,pl_fantasticFox,pl_moonrise2, ncol = 3, nrow = 2)
```

### Liczba kolorów

Warto też zwrócić uwagę jak zmienia i ożywia się mapa wraz ze wzrostem używanej liczby kolorów. Poniżej zastosowano paletę `Set3` z pakietu `RColorBrewer` oraz rosnącą liczbę kolorów wykorzystanych na mapie.


```{r colnums, echo=FALSE, warning=FALSE, fig.align='center', fig.height=6, fig.width=9, message=FALSE}

color_map_with_set3 <- function(a_colnum) {
  return(ggplot() +
    geom_polygon(data = plotting_data, 
                 aes(x = long, y = lat, group = group,fill=as.factor(as.numeric(group)%%a_colnum)),
                 alpha=0.6,
                 color = 'black', size = .5)+
    scale_fill_brewer(palette="Set3")+
    labs(fill="",title=paste("Liczba kolorów:", a_colnum), x=NULL, y=NULL) + 
    scale_x_continuous(labels=NULL, breaks=NULL) + 
    scale_y_continuous(labels=NULL, breaks=NULL) + 
    theme(legend.key.height = unit(x = 5, units="mm"), legend.text = element_text(size = 0)))
}

set3_1 <- color_map_with_set3(3)
set3_2 <- color_map_with_set3(4)
set3_3 <- color_map_with_set3(5)
set3_4 <- color_map_with_set3(7)
set3_5 <- color_map_with_set3(9)
set3_6 <- color_map_with_set3(12)

ggarrange(set3_1, set3_2, set3_3, set3_4, set3_5, set3_6, ncol = 3, nrow = 2)
```
