---
title: "Praca domowa 2"
author: Artur Minorczyk
output:
  html_document: default
  html_notebook: default
---

```{r, include=FALSE}
library(dplyr)
library(ggplot2)
require(reshape2)
library(plyr)
```

Wykorzystane przeze mnie dane pochodzą z Rankingu Dzielnic Otodom, którego autorem jest serwis z ogłoszeniami nieruchomości Otodom (https://s3-eu-west-1.amazonaws.com/landingi-editor-uploads/Wtc0cc7t/OTODOM_Ranking_Krakow_20170915_web.pdf). W badaniu przeprowadzonym na przełomie września i października 2016 Otodom wspólnie z OLX i pod nadzorem agencji badawczej PBS, zapytał ponad 140 000 Polek i Polaków o ocenę różnych aspektów życia w miejscu ich zamieszkania.

```{r}
df <- read.csv("dzielnice.csv")
df_scale <- data.frame(dzielnica = df$dzielnica, df[-1] %>% apply(2, function(x) (x - min(x)) / diff(range(x))))
df_m <- melt(df_scale) %>%
  arrange(variable, dzielnica) %>% 
  mutate(variable = recode(variable, 
                           czysta.okolica = "czysta okolica",
                           zadbana.okolica = "zadbana okolica",
                           łatwy.dojazd = "łatwy dojazd",
                           czas.wolny = "czas wolny",
                           wygodne.zakupy = "wygodne zakupy",
                           godne.polecenia = "godne polecenia"))
```

W rankingu przestawione są wyniki dla każdej z dzielnic w poszczególnych kategoriach oraz ogólne podsumowanie, w którym dla każdej kategorii przedstawiono trzy najlepsze dzielnice. Brakuje jednak zbiorczego podsumowania, w którym można dla konkretnej dzielnicy określić, w których kategoriach wypadła słabo, a w których dobrze. Umożliwia to natomiast stworzony przeze mnie wykres, dodatkowo łatwo zauważyć, że szczególnie korzystanie w rankingu wypadły dzielnice takie jak Zwierzyniec, Czyżyny czy Bronowice, natomiast wyjątkowo słabo Swoszowice i Nowa Huta.

```{r}
ggplot(df_m, aes(variable, dzielnica)) +
  geom_tile(aes(fill = value)) +
  scale_fill_gradient2(low = "red", mid = "yellow", high = "green4", 
                       midpoint = 0.5, breaks=c(0, 1), labels=c("najgorszy", "najlepszy")) +
  labs(x = "Kategoria", y = "Nazwa dzielnicy", fill = "Wynik", title = "Ranking dzielnic Krakowa") +
  theme(axis.text.x = element_text(angle = 315, hjust = 0))
```
