---
title: "Techniki Wizualizacji - Praca domowa 1"
author: "Alicja Gosiewska"
date: "10 października 2017"
output:
  html_document: default
  pdf_document: default
---

Artykuł, na podstawie którego wykonałam pracę domową zawiera tabele prezentujące rankingi stron internetowych. Rankingi stworzone zostały na podstawie liczby internautów odwiedzających dane strony. 

https://interaktywnie.com/badania-i-megapanel/oto-kto-rzadzil-polskim-internetem-we-wrzesniu-pbi-gemius-256234

W artykule znajdują się między innymi zestawienia w rozbiciu na komputery osobiste i laptopy oraz na urządzenia mobilne. Na tych zestawieniach będę bazować.



```{r, message= FALSE, warning = FALSE}
library(ggplot2)
require(scales)
```

```{r}
load("kto_rzadzi_internetem.rda")
```

```{r, fig.height = 6}
ggplot(kto_rzadzi, aes(x = wydawca, y = internauci, fill = urzadzenie, width=.65)) + 
  geom_col(position = position_dodge())+
  theme_bw() + 
  scale_y_continuous(labels = comma)+
  xlab("Strona www")+
  ylab("Liczba internautów") +
  scale_fill_discrete(name="Urządzenie", labels=c("urządzenie mobilne", "komputer osobisty lub laptop")) + 
  theme(legend.position="top") + 
  coord_flip()
```

Dzięki takiemu graficznemu przedstawieniu danych łatwo można zauważyć, że w przypadku stron *youtube.com* oraz *facebook.com* różnice między słupkami odpowiadającymi komputerom oraz urządzeniom mobilnym są wyjątkowo duże, w porównaniu do różnic dla pozostałych stron www.
Wydaje się zatem, że z *youtube.com* oraz *facebook.com* ludzie zdecydowanie chętniej korzystają przy pomocy komputerów oraz laptopów niż urządzeń mobilnych.

Na podstawie samych tabel znajdujących się w artykule dużo trudniej jest dojrzeć tę zależność.