---
title: "(PD01) BoxOffice_08.10.2017"
author: "Piotr Krzeszewski"
date: "October 9, 2017"
output: html_document
---

```{r setup, include=FALSE}
knitr::opts_chunk$set(echo = TRUE)
library(knitr)
library(kableExtra)
library(ggplot2)
library(ggthemes)
```

# Dane

Przedstawione dane pochodza z serwisu BoxOfficeMojo - http://www.boxofficemojo.com/weekend/chart/?view

Z dostepnych danych zostalo wybranych 10 pierwszych pozycji oraz interesujace mnie dane. Zostaly równiez zamienione wytwórnie filmowe na glówne marki (nawet jesli film byl wyswietlany pod inna marka). Te dane zarzerpnieto z https://en.wikipedia.org/wiki/Major_film_studio#Current 

Wszystkie kwoty podano w dolarach.

```{r data, echo=FALSE}
movies <- read.csv("boxoffice.csv", header=TRUE, stringsAsFactors = FALSE)
kable(movies)
```

# Porównanie filmów

```{r basic, echo = FALSE, warning=FALSE, fig.align="center"}
ggplot(movies, aes(x=Rank, y=Gross, fill=Studio)) +
  geom_bar(stat="identity") +
  scale_x_reverse(breaks=seq(10, 1, -1), labels=movies$Movie[seq(10,1,-1)]) +
  scale_y_continuous(labels=scales::comma) +
  theme(axis.text.x = element_text(angle=45)) +
  coord_flip(expand = TRUE)
```

# Wyniki wzgledem wytwórni

Porównanie wyników wytwórni filmowych z uwzglednieniem najlepszych dziesieciu filmów ostatniego tygodnia.

```{r basic2, echo = FALSE, warning=FALSE, fig.align="center"}
studios <- unique(movies$Studio)
studios[c(3,4)] <- studios[c(4,3)]

for(i in 1:(length(studios))) {
  movies[movies$Studio == studios[i],"studioNo"] <- i
}


ggplot(movies, aes(x=studioNo, y=Gross, fill=Movie)) +
  geom_bar(stat="identity") +
  scale_x_continuous(breaks=1:5, labels=studios) +
  scale_y_continuous(labels=scales::comma) +
  labs(x="Studio",y="Total Gross") 

```

