---
title: "Starbucks Summary"
author: "Anna Niønik"
date: "9 paüdziernika 2017"
output:
  word_document: default
  html_document: default
---

```{r load_packages, include=FALSE, message=FALSE, warning=FALSE, error=FALSE, echo=FALSE}
library(ggplot2)
library(dplyr)
library(ggthemes)
library(cowplot)
```

```{r setup, include=FALSE}
library(knitr)
knitr::opts_chunk$set(echo = TRUE)
source("Zadanie_Domowe_Nr_1.R")

drinks_expanded <- as.data.frame(read.csv("starbucks_drinkMenu_expanded.csv", header = TRUE, fileEncoding = "UTF-8"))

drinks_nutrition <- as.data.frame(read.csv("starbucks-menu-nutrition-drinks.csv", header = TRUE, fileEncoding = "UTF-8"))

```

### Analiza danych pochodzπcych z sieci kawiarni Starbucks

Poniøszy raport przedstawia analizÍ danych dla sieci kawiarni Starbucks. Do analizy wykorzystano informacje pochodzπce z trzech ürÛde≥:  


* dane dotyczπce napojÛw sprzedawanych w kawiarniach: 
```{r echo=FALSE, warning=FALSE, error=FALSE, message=FALSE, dependson=drinks_expanded}
colnames(drinks_expanded)
```

* dane dotyczπce wartoúci odøywczych zawartych w napojach sprzedawanych w kawiarniach: 
```{r echo=FALSE, warning=FALSE, error=FALSE, message=FALSE, dependson=drinks_nutrition}
colnames(drinks_nutrition)
```


Warto przyjrzeÊ siÍ wstÍpnej analizie zawartoúci kofeiny, t≥uszczÛw i cukrÛw w w przypadku rÛønych rodzajÛw kaw:

```{r echo=FALSE, warning=FALSE, error=FALSE, message=FALSE, dependson=drinks_expanded}
drawCoffeesNutritionValues(drinks_expanded)
```

Dodano takøe wykres przedstawiajπcy wartoúci odøywcze, kalorie oraz zawartoúÊ witaminy A w rÛønych rodzajach napojÛw, w zaleønoúci od sposobu ich podawania:

```{r echo=FALSE, warning=FALSE, error=FALSE, message=FALSE, dependson=drinks_expanded}
drawNutritionCoffees(drinks_expanded)
```


Na wykresie predstawiono takøe analizÍ zaleønoúci pomiÍdzy zawartoúciπ cukru a kalorii w kawie:

```{r echo=FALSE, warning=FALSE, error=FALSE, message=FALSE, dependson=drinks_expanded}
drawCaloriesVSSugars(drinks_expanded)
```
