---
title: "Techniki Wizualizacji Danych - praca domowa 6"
author: "Magda Tatarynowicz"
date: "27 listopada 2017"
output: html_document
---

```{r setup, include=FALSE}
knitr::opts_chunk$set(echo = FALSE)
library(ggplot2)
library(plotly)
library(dplyr)

colors_rgb <- col2rgb(colors(distinct = TRUE))

colors_rgb <- data.frame(t(colors_rgb))
colors_rgb["kolor"] <- colors(distinct = TRUE)

colors_hsv <- rgb2hsv(colors_rgb$red,colors_rgb$green,colors_rgb$blue)
colors_hsv <- data.frame(t(colors_hsv))

colors_rgb <- data.frame(cbind(colors_rgb, colors_hsv))

colors_rgb <- arrange(colors_rgb, h, s)
colors_rgb <- colors_rgb[c(3,106:nrow(colors_rgb)),]
colors_rgb <- colors_rgb[-351,]
colors_rgb <- colors_rgb[-155,]

colors_rgb <- arrange(colors_rgb, s)
colors_rgb["group"] <- c(rep(1, 132), rep(2, 132), rep(3, 132))
colors_rgb["group_name"] <- c(rep("Niskie nasycenie (pastele)", 132), rep("Średnie nasycenie", 132), rep("Wysokie nasycenie (kolory żywe)", 132))
colors_rgb <- arrange(colors_rgb, group, h)
colors_rgb["x"] <- rep(rep(1:33,4),3)
colors_rgb["y"] <- c(sort(rep(1:4, 33)), sort(rep(1:4, 33)), sort(rep(1:4, 33)))

p <- ggplot(colors_rgb) + 
  scale_fill_identity() +
  geom_rect(aes(xmin = x, ymin = y, xmax= x + 1, ymax = y + 1, fill=kolor)) +
  facet_grid(. ~ group_name) + 
  theme(legend.position='none', 
        axis.line=element_blank(),
        axis.text.x=element_blank(),
        axis.text.y=element_blank(),
        axis.ticks=element_blank(),
        axis.title.x=element_blank(),
        axis.title.y=element_blank(), 
        panel.grid.major = element_blank(), 
        panel.grid.minor = element_blank(),
        panel.background = element_blank())

```

Wizualizacja pokazuje kolory dostępne w środowisku `R` uzyskane poleceniem `colors()`. Po najechaniu na wybrany kolor prezentuje się jego nazwa, której użyć można przy projektowaniu wykresów.

Przedstawiona wizualizacja może pomóc użytkownikowi znaleźć kolory potrzebne do wykorzystania przy tworzeniu wykresów. Kolory podzieliłam na trzy grupy ze względu na stopień nasycenia. Dla danych ilościowych kolory o niskim nasyceniu (pastelowe, przygaszone) będą lepiej nadawały się do prezentowania małych wartości, a kolory o wysokim nasyceniu do dużych wartości. Dla danych kategorycznych dobrze pasuje każda z grup, ale warto ograniczyć się do kolorów o podobnym nasyceniu, tak aby kolorystyka wykresu była spójna.

Przy tworzeniu wizualizacji ograniczyłam kolory, które według mnie niekoniecznie przydadzą się przy tworzeniu większości wykresów i mogłyby utrudnić korzystanie z palety (na przykład wiele odcieni szarości dostępnych w środowisku `R`).


```{r}
ggplotly(p)
```

