---
title: "Praca domowa 1"
author: "£ukasz £awniczak"
date: "10 paŸdziernika 2017"
output: html_document
---

```{r setup, include=FALSE}
library(ggplot2)
library(reshape2)
Sys.setlocale(category="LC_ALL", locale="Polish")
```

## ród³o danych

Dane zosta³y zaczerpniête z artyku³u http://www.bankier.pl/wiadomosc/Ranking-aplikacji-bankowosci-mobilnej-pazdziernik-2017-7547578.html i dotycz¹ jakoœci aplikacji mobilnych ró¿nych bankóW. Testowane by³y nastêpuj¹ce w³asnoœci:

* dostêpnoœæ na ró¿nych systemach operacyjnych
* wybór metod logowania
* funkcje aplikacji dostêpne przed zalogowaniem
* obs³uga innych rachunków ni¿ ROR
* dostêpne typy powiadomieñ push
* dostêpne opcje zarz¹dzania kartami p³atniczymi
* dostêpne opcje p³atnoœci mobilnych
* us³ugi dodatkowe
* dostêpne funkcje kontaktu z bankiem

## Graficzna reprezentacja

```{r}
df <- read.csv2("twd_pd01.csv", fileEncoding="Windows-1250", stringsAsFactors=FALSE)
df.max <- c(3, 6, 9, 5, 3, 6, 7, 7, 4)
names(df)[3:11] <- c("dostêpnoœæ", "metody logowania",
                     "f. przed logowaniem", 
                     "obs. innych rachunków",
                     "powiadomienia push", "karty p³atnicze",
                     "p³atnoœci mobilne", "us³ugi dodatkowe",
                     "kontakt z bankiem")
dfm <- melt(df[,-2], id="Bank")
ggplot(dfm, aes(x=Bank, y=value, fill=variable)) +
  geom_bar(stat="identity") +
  labs(y = "Liczba punktów", title="Aplikacje bankowoœci mobilnej")
```

W celu poprawienia czytelnoœci wykresu u¿yto skrótów nazw banków.