---
title: "Palety kolorów"
author: "Wojciech Rosinski"
date: "27 listopada 2017"
output:
  html_document: default
  pdf_document: default
---

```{r setup, include=FALSE}
knitr::opts_chunk$set(echo = TRUE)
```


W oparciu o RColorBrewer stworzyłem funkcję pozwalającą zestawić ze sobą wybrane palety każdego rodzaju, co umożliwia zobrazowanie, w jaki sposób powinny wyglądać palety w zależności od tego, jaki cel chcemy nimi uzyskać.
Palety sekwencyjne (Sequential) sugerują, że dana zmienna ma naturę uporządkowaną, zaś jakościowe (Qualitative) pozwalają nam sądzić, że nie ma określonego porządku w symbolice wartości zmiennej.


```{r, echo=FALSE, include=FALSE}
library(RColorBrewer)
library(plotly)
library(ggplot2)
library(dplyr)
library(assertthat)

plot_palettes <- function(type='Diverging', palette_name, num_colors=8) {
  
  assert_that(type == 'Diverging' || type == 'Qualitative' || type == 'Sequential')
  
  # Could be extented to the whole range of RColorBrewer palettes
  if (type == 'Diverging') {
    assert_that(palette_name %in% c('Spectral', 'RdYlGn', 'PRGn', 'BrBG'))
  }
  if (type == 'Qualitative') {
    assert_that(palette_name %in% c('Set3', 'Set1', 'Pastel2', 'Paired'))
  }
  if (type == 'Sequential') {
    assert_that(palette_name %in% c('YlOrRd', 'YlGnBu', 'RdPu', 'Greys'))
  }
  
  manual_brewer <- brewer.pal(n=num_colors, name=palette_name)
  df_brewer = data.frame(manual_brewer)
  colnames(df_brewer) <- c('Color')
  
  gg_plot <- ggplot(df_brewer, aes(Color)) +
    geom_bar(aes(fill=Color)) +
    scale_fill_manual(values=manual_brewer,
                       name='Colors') +
    theme(axis.text.y=element_blank(),
          axis.title.y=element_blank(),
          legend.position="none") +
    ggtitle(sprintf('%s colors, palette name: %s with %s colors', type, palette_name, num_colors))
  
  plotly_plot <- ggplotly(gg_plot)
  return(plotly_plot)
}

plot_palettes_grid <- function(num_colors, palette_index, palettes) {
  plot_seq1 <- plot_palettes(type='Sequential', palettes[[1]][palette_index], num_colors)
  plot_qual1 <- plot_palettes(type='Qualitative', palettes[[2]][palette_index], num_colors)
  plot_div1 <- plot_palettes(type='Diverging', palettes[[3]][palette_index], num_colors)
  p <- subplot(plot_seq1, plot_qual1, plot_div1, nrows=3) %>% layout(title = 'Palettes by row: Sequential, Qualitative, Diverging')
  return(p)
}


num_colors = 8
palette_index = 1
seq_palettes = c('YlOrRd', 'YlGnBu', 'RdPu', 'Greys')
qual_palettes = c('Set3', 'Set1', 'Pastel2', 'Paired')
div_palettes = c('Spectral', 'RdYlGn', 'PRGn', 'BrBG')
all_palettes = list(seq_palettes, qual_palettes, div_palettes)

pal_plot1 <- plot_palettes_grid(8, 1, all_palettes)
pal_plot2 <- plot_palettes_grid(8, 2, all_palettes)
pal_plot3 <- plot_palettes_grid(8, 3, all_palettes)
pal_plot4 <- plot_palettes_grid(8, 4, all_palettes)

```

```{r}
pal_plot1
```

```{r}
pal_plot2
```

```{r}
pal_plot3
```

```{r}
pal_plot4
```